# 求助陈老师，代工模式下的存货归属问题

提问人：molidvd 时间：2020-12-02 10:33:09
请教陈老师：
A公司是一个主打设计和销售的公司，没有生产功能，设计完产品后，交由代工厂进行生产，然后采购再销售。
生产所需的原材料由代工厂进行采购，在实物流方面，代工厂生产完成后按照A公司的要求送到指定地点。实际操作中，代工厂会为A公司保有一定量的安全库存，例如A公司下订单 100 个，但是可能只让代工厂发货 80 个，剩余 20个会储存在代工厂中。双方的合同会约定，在代工厂实际发出存货时，所有权转移给A公司，但是代工厂又承担出厂到指定送货地点的运杂费。
想确认一下，存货的转移时点，哪一种理解正确?
1 、代工厂生产完工时：因为实际上A公司非特殊情况下，不能不购买已经生产出来的存货，代工厂也无法将其作为自己的存货进行销售
2 、代工厂发出存货时：合同约定的所有权转移时点
3 、送达指定地点时：在送达前存货一直由代工厂控制，在送达前出现毁损灭失的风险应该也是代工厂承担，且代工厂也承担在送达前的运输费用
非常感谢！

回答人：chenyiwei
个人更倾向于第一种意见（但也可能更早，例如代工厂备料完毕时就应当已经是本企业的存货了）。存货的控制权不仅仅是实物的毁损灭失风险，更重要的是主导其使用并获取经济利益的能力，以及对其公允价值变动风险的享有和承担。很显然，这些能力和风险，从一开始就没有归属于代工厂。